臺灣高等法院刑事判決　　　　　　　　 94年度上訴字第903號
上　訴　人
即　被　告　甲○○
上列上訴人因毒品危害防制條例案件，不服臺灣桃園地方法院93
年度訴字第1023號，中華民國93年12月24日第一審判決（起訴案
號：臺灣桃園地方法院檢察署93年度毒偵字第461號)，提起上訴
，本院判決如下：
    主  文
上訴駁回。
    事  實
一、甲○○曾因施用第二級毒品案件，經依原審法院92年度毒聲
    字第1633號裁定送勒戒處所觀察、勒戒後，認無繼續施用毒
    品之傾向，於93年1月8日釋放出所，經臺灣桃園地方法院檢
    察署檢察官於93年2月18日以92年度毒偵緝字第578號為不起
    訴處分確定在案。詎甲○○仍無法戒除毒癮，於觀察、勒戒
    執行完畢釋放後5 年內，復基於施用第一級毒品海洛因及第
    二級毒品安非他命之犯意，於93年1月10日、11 日某不詳時
    間，在桃園縣桃園市○○路4巷28號2樓Ａ室其友人住處內，
    以將海洛因摻在香菸內點燃後吸食，及將安非他命放置在吸
    食器內，再以火燒烤產生煙霧後吸食之方式，施用第一級毒
    品海洛因及第二級毒品安非他命各一次。嗣經警於93 年1月
    12日21時30分許，在桃園縣桃園市○○路4巷28號2樓Ａ室內
    查獲甲○○。
二、案經臺北縣政府警察局蘆洲分局移送臺灣桃園地方法院檢察
    署檢察官偵查起訴，被告甲○○於原審準備程序中為有罪之
    陳述，且所犯非死刑、無期徒刑、最輕本刑為3 年以上有期
    徒刑之罪或高等法院管轄第一審案件，經審判長告知被告簡
    式審判程序之旨，並聽取公訴人、被告之意見後，原審合議
    庭裁定由受命法官獨任進行簡式審判程序。
    理  由
一、上訴人即被告甲○○於原審訊問時坦承施用第一級毒品海洛
    因及第二級毒品安非他命之事實不諱（見原審卷第13至14頁
    ），而被告為警查獲後，警員採集其尿液檢體送請台灣檢驗
    科技股份有限公司鑑驗，經以ＥＩＡ酵素免疫分析法初步檢
    驗，再以ＧＣ＼ＭＳ＼氣相層析＼質譜儀法確認檢驗結果，
    呈鴉片類及安非他命類陽性反應，有被移送者姓名暨代碼對
    照表、台灣檢驗科技股份有限公司濫用藥物尿液檢驗報告各
    一份附卷可稽（見偵卷第19、40頁），足見被告前開自白確
    與事實相符，堪以採信。被告曾因施用第二級毒品案件，經
    依原審法院92年度毒聲字第1633號裁定送勒戒處所觀察、勒
    戒後，認無繼續施用毒品之傾向，於93年1月8日釋放出所，
    經臺灣桃園地方法院檢察署檢察官於93年2月18日以92 年度
    毒偵緝字第578 號為不起訴處分確定在案等情，有不起訴處
    分書、本院被告全國前案紀錄表在卷可稽，足認被告係於前
    案觀察、勒戒執行完畢釋放後，5 年內再犯本件施用第一級
    、第二級毒品之罪，與毒品危害防制條例第23條第2 項規定
    相符，殆無疑問。本件事證明確，被告犯行堪以認定，應予
    依法論科。
二、核被告所為，係犯毒品危害防制條例第10條第1 項之施用第
    一級毒品罪、同條例第10條第2 項之施用第二級毒品罪。被
    告持有海洛因、安非他命之低度行為，為其施用海洛因、安
    非他命之高度行為所吸收，不另論罪。被告所犯前開二罪間
    ，犯意各異，行為互殊，應予分論併罰。原審依毒品危害防
    制條例第10條第1項、第2項，刑法第11 條前段、第51條第5
    款規定，審酌被告經觀察、勒戒後仍再施用毒品，顯見戒毒
    意志不堅，及其犯罪戕害自身，尚無害及他人，且犯罪後坦
    承犯行，態度尚稱良好等一切情狀，論處被告甲○○施用第
    一級毒品罪，及施用第二級毒品罪，各量處有期徒刑7月及4
    月之刑，並定其應執行9 月之刑，復敘明警員在上址查獲被
    告時，所查扣之安非他命1 包（淨重0.3公克）、吸食器2支
    、注射針筒5支、分裝勺2支、分裝袋18只、含有海洛因殘渣
    之塑膠袋2 只，被告否認為其所有，且稱不曾施用該海洛因
    及安非他命，復查無其他積極證據足證被告所辯不實，無從
    併予宣告沒收銷燬及沒收，應由檢察官另行依法處理。本院
    核其認事用法均無違誤，量刑亦稱妥適，被告上訴意旨空言
    指摘原判決不當，為無理由，應予駁回。
三、被告甲○○經合法傳喚，無正當理由不到庭，爰不待其陳述
    ，逕行判決。
據上論斷，應依刑事訴訟法第368條、371條，判決如主文。
本案經檢察官陳玉珍到庭執行職務。
中　　華　　民　　國　　 94　　年　　6 　　月　　9　　日
　　　　　　　　　刑事第12庭審判長法　官  李文成
　　　　　　　　　　　　　　      法　官  周盈文
　　　　　　　 　 　　　　　　　　法　官  官有明
以上正本證明與原本無異。
施用第一級部分如不服本判決，應於收受送達後十日內向本院提
出上訴書狀，其未敘述上訴之理由者並得於提起上訴後十日內向
本院補提理由書（均須按他造當事人之人數附繕本）。
施用第二級部分不得上訴。
                                  書記官  林蓓瑜
中　　華　　民　　國　　94　　年　　6 　　月　　13　　日
附錄：本案論罪科刑法條全文
毒品危害防制條例第10條第1項、第2項：
施用第一級毒品者，處六月以上五年以下有期徒刑。
施用第二級毒品者，處三年以下有期徒刑。
